最高法院民事裁定　　　　　　一○○年度台抗字第一○二○號
再 抗告 人　三星營造股份有限公司
法定代理人　張 登 金
代　理　人　張 睿 文律師
上列再抗告人因與相對人味王股份有限公司間請求撤銷仲裁判斷
事件，聲請停止執行，對於中華民國一○○年九月三十日台灣高
等法院裁定（一○○年度抗字第一三七九號），提起再抗告，本
院裁定如下：
    主  文
再抗告駁回。                                            
再抗告訴訟費用由再抗告人負擔。
    理  由
按仲裁判斷，除有仲裁法第三十七條第二項但書情形外，須聲請
法院為執行裁定後，方得為強制執行。又當事人提起撤銷仲裁判
斷之訴者，法院得依當事人之聲請，定相當並確實之擔保，裁定
停止執行，仲裁法第三十七條第二項本文及第四十二條第一項分
別定有明文。故仲裁判斷作成後，依仲裁法第三十七條第一項之
規定，於當事人間，與法院確定判決有同一效力，惟此僅指確定
力而言，尚不具有執行力，仍須受利益之當事人向法院聲請准予
強制執行之裁定，取得執行名義，方具執行力；受不利益之當事
人，於認有撤銷仲裁判斷之原因而提起撤銷之訴者，固得聲請法
院於定擔保後，為停止執行之裁定，惟以仲裁判斷經法院裁定准
予強制執行，具有執行力後，始得為之，但不以已聲請強制執行
為必要。蓋法院依仲裁法第三十七條第二項裁定停止執行者，乃
仲裁判斷之執行力，此與強制執行法第十八條第二項所定停止強
制執行程序之裁定，乃於強制執行程序開始後，以裁定停止已開
始之強制執行程序者有別之故也。查再抗告人與相對人因天母樂
活新建工程爭議事件，經中華民國仲裁協會於民國一○○年七月
四日作成九十九年仲聲信字第一號仲裁判斷書，命相對人應將受
款人為相對人、票號CV0000000、面額新台幣（下同）一百萬元
正、付款人為土地銀行淡水分行支票返還再抗告人，並給付再抗
告人七百二十一萬七千七百十六元，其中五百八十萬零十三元自
判斷書送達之翌日起、一百四十一萬七千七百零三元自九十九年
一月七日起，均至清償日止，按年息百分之五計算之利息，仲裁
費用由再抗告人負擔百分之七十，餘由相對人負擔。嗣再抗告人
向台灣台北地方法院（下稱台北地院）聲請裁定准予強制執行，
經該院於同年八月十九日以一○○年度仲執字第七號裁定准許。
本件相對人於同年月二十六日向台北地院聲請停止執行，經該院
於同年月二十九日以一○○年度聲字第五一四號裁定駁回，相對
人不服，提起抗告，原法院以：系爭仲裁判斷經台北地院裁定准
予強制執行，且相對人已向同院提起一○○年度仲訴字第九號撤
銷仲裁判斷之訴，其依仲裁法第四十二條第二項之規定，聲請裁
定停止執行，台北地院以相對人未聲請強制執行，無從為停止執
行之准否，駁回相對人之聲請，尚有未洽等詞，以裁定廢棄台北
地院裁定，揆諸上開說明，經核於法洵無違誤。再抗告意旨，指
摘原裁定適用法規顯有錯誤，求予廢棄，非有理由。末按當事人
依仲裁法第四十二條第一項之規定，聲請法院以裁定停止仲裁判
斷之執行，係本於當事人提起撤銷仲裁判斷之訴而為之，並以受
理撤銷仲裁判斷之訴之法院為其管轄法院，則依撤銷仲裁判斷之
訴而聲請停止執行，自應與撤銷仲裁判斷之訴同其程序為當，以
避免適用程序不一而有扞格。況非訟程序在審級制度及其抗告之
限制，對當事人之保護，未如訴訟程序周全。本件相對人以其已
就系爭仲裁判斷提起撤銷仲裁判斷之訴，因依仲裁法第四十二條
第一項之規定，向台北地院聲請裁定停止執行，經該法院裁定駁
回，相對人不服，向原法院提起抗告，原法院以裁定廢棄台北地
院裁定，再抗告人不服，向本院提起再抗告，兩造均無異議，從
而原法院依一般抗告程序予以裁判，程序上並無不合，不影響兩
造之程序利益，附此指明。
據上論結，本件再抗告為無理由。依民事訴訟法第四百九十五條
之一第二項、第四百八十一條、第四百四十九條第一項、第九十
五條、第七十八條，裁定如主文。
中    華    民    國  一○○  年   十二   月  二十三  日
                      最高法院民事第二庭
                          審判長法官  吳  正  一  
                                法官  葉  勝  利  
                                法官  阮  富  枝  
                                法官  黃  義  豐  
                                法官  鄭  傑  夫  
本件正本證明與原本無異
                                      書  記  官  
中    華    民    國  一○一  年    一    月    二    日
                                                      v